【裁判字號】    91,易,384
【裁判日期】    920129
【裁判案由】    背信
【裁判全文】
臺灣嘉義地方法院刑事判決                          九十一年度易字第三八四號
    公  訴  人  臺灣嘉義地方法院檢察署檢察官
    被      告  甲○○  男  三.
    被      告  乙○○  女  四.
右列被告等因背信案件，經檢察官提起公訴（九十一年度偵字第三六八二號），本院
判決如左：
    主  文
甲○○、乙○○共同為他人處理事務，意圖損害本人之利益，而為違背其任務之行為
，致生損害於本人之財產，各處有期徒刑拾月。
    事  實
一、甲○○、乙○○以大東洋逾期帳款處理商行名義，於民國八十九年十一月間，在
    嘉義縣大林鎮溝背里七七號丙○之住處，受丙○之委託代為收取債務人易淑娟所
    積欠之債務新台幣（下同）四百六十五萬元，並交付易淑娟於八十五年九月二十
    日、八十七年十一月四日所簽發、面額分別為四百五十萬元及一百五十萬元之本
    票二紙予其二人作為收取債務之憑證，即其二人均係受託為他人處理事務之人，
    竟基於共同損害本人利益之犯意聯絡，未經丙○之同意，以二百萬元與易淑娟達
    成協議，並自行將上開二紙本票轉交予姓名年籍不詳、綽號「建良」之人收取，
    該「建良」於九十年三月三十日收取上開二百萬現金後即不知去向，而為違背其
    等任務之行為，造成丙○求償無著，致生損害於丙○之財產。
二、案經丙○訴請臺灣嘉義地方法院檢察署檢察官偵查起訴。
    理  由
一、訊據被告甲○○、乙○○均矢口否認有為右揭犯行，被告甲○○辯稱：因告訴人
    丙○全權授與伊處理，伊才將之轉給「建良」收取，轉給「建良」之事也有告訴
    丙○云云；而被告乙○○則辯稱：其僅係介紹人，雖有代寫委任書，但並未受告
    訴人委託云云。惟查，右揭事實，業據告訴人丙○指訴：「我委託甲○○和乙○
    ○討債，是乙○○的乾弟弟鄧清全介紹的，甲○○和乙○○都是大東洋討債公司
    的人，乙○○有跟我說過她在大東洋公司當幹部」、「甲○○沒有跟我說過要把
    案件轉給別人，我都找不到人，打電話給他們兩人都聯絡不到」（九十一年四月
    十九日訊問筆錄）、「九十年初開始就找不到甲○○，叫他把本票給我，都沒有
    給我，錢如何處理沒有告訴我」（本院九十一年九月十六日訊問筆錄）等情綦詳
    ，核與證人易淑娟、簡茂涼證述：一開始皆係由被告甲○○帶頭與渠等談，並以
    二百萬元達成協議，至九十年三月三十日交錢時，被告甲○○則未在場之情節相
    符。另參以被告甲○○亦供承告訴人確係委託伊與被告乙○○共同處理上開債務
    ，其與乙○○等好幾個人一起去去債務人家中約三、四次，及被告二人未經告訴
    人同意，竟將上開四百六十五萬元之債權以二百萬元與債務人易淑娟、簡茂涼達
    成協議，並將收取債務之事項委託予其等均無法供出真實姓名與年籍資料之人，
    造成丙○數百萬元求償無著，是其等顯有損害告訴人利益之意圖而為違背任務之
    行為甚明。此外，並有合議書、委任書、收據、本票等影本在卷可證，是被告二
    人前揭所辯，均係事後卸責之詞，不足採信，其等犯行均堪認定。
二、核被告等所為，均係犯刑法第三百四十二條第一項之背信罪。被告二人具有犯意
    聯絡及行為分擔，為共同正犯。爰審酌被告等受託為他人收取債務，報酬甚高，
    竟未能善盡任務，率爾將本票交予真實姓名不詳之他人，致生損害於告訴人，雖
    其已償還七萬五千元，減少損害程度，惟其已償數額甚微，告訴人原本面額六百
    萬之本票，終至無歸，損害非輕、被告等事後猶飾詞狡辯，態度非佳等一切情狀
    ，各量處如主文所示之刑，以示懲儆。
據上論斷，應依刑事訴訟法第二百九十九條第一項前段，刑法第二十八條、第三百四
十二條第一項，罰金罰鍰提高標準條例第一條前段，判決如主文。
本案經檢察官黃正雄到庭執行職務
中    華    民    國      九十二      年      一    月    二十九      日
                          臺灣嘉義地方法院刑事第一庭
                              審判長法  官  夏  金  郎
                                    法  官  劉  瓊  雯
                                    法  官  陳  俞  婷
右正本證明與原本無異。
如不服本判決，應於判決送達後十日內向本院提出上訴狀( 應附繕本 )。
中    華    民    國      九十二      年      一    月    二十九      日
                                    書記官  李  彩  娥
附錄法條
中華民國刑法第三百四十二條
 (背信罪)
為他人處理事務，意圖為自己或第三人不法之利益，或損害本人之利益，
而為違背其任務之行為，致生損害於本人之財產或其他利益者，處五年以
下有期徒刑、拘役或科或併科一千元以下罰金。
前項之未遂犯罰之。


司法院資訊處製作；財團法人民間司法改革基金會備份。
